【裁判字號】    99,訴,19
【裁判日期】    990505
【裁判案由】    俸給
【裁判全文】
臺北高等行政法院裁定
                                        99年度訴字第19號
原      告  甲○○
            乙○○（兼甲○○送.
被      告  銓敘部
代  表  人  丙○○（部長）住同.
訴訟代理人  己○○
            戊○○
參  加  人  國防部
代  表  人  丁○○
上列原告與被告間俸給事件，本院裁定如下：
    主  文
國防部應參加本件被告之訴訟。
    事實及理由
一、按行政法院認其他行政機關有輔助一造之必要者，得命其參
    加訴訟，行政訴訟法第44條第1 項定有明文。
二、原告乙○○應94年公務人員特種考試警察人員考試四等考試
    水上警察人員考試、原告甲○○應96年公務人員特種考試第
    二次警察人員考試四等考試水上警察人員考試及格，均於98
    年2 月25日任行政院海岸巡防署（下稱海巡署）海洋巡防總
    局警佐三階至一階隊員（現職）。原告2 人申請採計曾任軍
    職年資於現職辦理比（提）敘俸級，分經被告就原告2 人曾
    任未予採計提敘之軍職年資（積餘年資），因與擬任職務工
    作內容性質不相近或屬畸零月數，依公務人員俸給法（下稱
    俸給法）第17條規定，均無法採計提敘年功俸級。原告2 人
    不服，主張於前任職務任職期間經司法警察專長訓練修業成
    績合格，並任職於行政院海洋巡防署所屬機關執行海洋巡防
    法第4 條所定巡防機關職掌事項，依法執行職務與海巡行政
    職系職務工作性質，實屬相當；陸軍司令部人事軍務處於軍
    職履歷表查註之軍職專長，未考量納編海巡機關軍職身分人
    員從事之實質事務，且被告會同國防部訂定之「軍職專長與
    公務人員職系認定對照表」未有國防部隨案移撥海巡署軍職
    人員所定之適當職系。被告則以軍人因所任職務並無職系之
    設置，被告亦無從瞭解軍官、士官兵所任職務及所應從事之
    工作內容為何，又軍職人員之主管機關為國防部，爰與國防
    部協調，對公務人員曾任軍職年資應如何認定性質相近部分
    ，由兩部共同訂定認定標準。90年3 月國防部修訂頒布「國
    軍人員分類作業程序」時，將原有67個職類增列為89個職類
    ，軍官、士官兵軍職專長由原1,901 個專長增訂為2,622 個
    專長，被告爰配合研擬軍職專長對照表，該表中各軍職專長
    所對應之職系，係國防部召集該部各軍職專長職類經管單位
    ，開會共同研討訂定，並由被告陳報考試院核定後，再會同
    國防部通令中央暨地方各主管機關人事機構。國防部對軍職
    訂有不同職類，表示不同職類之工作性質並不相同。軍職專
    長對照表中各專長所對應之公務人員職系，即該軍職所應從
    事與其性質相近之工作內容等語。本院因認有命國防部參加
    訴訟，輔助被告之必要，爰裁定如主文。
中    華    民    國    99    年     5    月    5     日
                    臺北高等行政法院第五庭
                              審判長法  官  黃清光
                                    法  官  周玫芳
                                    法  官  程怡怡
上為正本係照原本作成。
不得聲明不服。
中    華    民    國    99    年     5    月    7     日
                                    書記官  張正清


司法院資訊處製作；財團法人民間司法改革基金會備份。
